---
title: "Lab1 Hryf Viktoriia"
output:
  html_document:
    df_print: paged
---

## Task1

## 1.Створити змінні різного типу
```{r}

x1<- c("abc","def") ##character

x2<- c(0.3, 0.8) ##numeric

x3<- 1:5 ##integer

x4<- c(1+3i) ##complex

x5<- c(FALSE, TRUE) ##logical

print (x1)
class(x1)
print (x2)
class (x2)
print (x3)
class (x3)
print (x4)
class (x4)
print(x5)
class (x5)
```

## Task2

## Створити вектори 

```{r}
vector1<-c(5:75)

print (vector1)

vector2<-c(3.14,2.71,0,13)

print (vector2)

vector3<-c(1:100)

as.logical(vector3)
```
## Task3

## Створити матрицю
```{r}
mymat1<-(matrix(data=c(0.5,3.9,0,2,1.3,131,2.2,7,3.5,2.8,4.6,2.1),nrow=4, ncol=3))

print (mymat1)
```
## або
```{r}
a<-c(0.5,3.9,0,2)

b<-c(1.3,131,2.2,7)

d<-c(3.5,2.8,4.6,2.1)

cbind(a,b,d)
```
## Task4

## Створити список з усіма базовими типами
```{r}
list_data<-list("Red",2i+3,1:3,3.5, FALSE)
print (list_data)
```

## Task5

## Створити фактор з трьома рівнями «baby», «child», «adult».
```{r}
data1<-c("baby","adult","child")
myfactor<-factor(data1, levels=c("baby","child","adult",ordered=TRUE))
print(data1)
print (myfactor)
```

## Task6

## Знайти індекс першого значення NA в векторі 1, 2, 3, 4, NA, 6, 7, NA, 9, NA, 11. Знайти кількість значень NA.
```{r}
vector_NA<-c(1,2,3,4,NA,6,7,NA,9,NA,11)
```
# Кількість NA у векторі
```{r}
sum(is.na(vector_NA))
```
## Індекс першого значення NA у векторі
```{r}
which(is.na(vector_NA))[1]
```

## Task7

## Створити довільний data frame та вивести в консоль.
```{r}
nomer<-1:5
name<-c("Viktoriia","Myron","Andrew","Alina","Yuriy")
mark<-c(90,85,80,90,80)
position1<-data.frame(nomer,name,mark)
print (position1)
names(position1)
```

## Task8

## Змінити імена стовпців цього data frame.

```{r}
names(position1)[names(position1)=="nomer"]<-"position"
print (position1)
```