---
title: "Lab2_Hryf"
output:
  html_document:
    df_print: paged
---
## Task 1
## Створити вектор v із 100 елементів командою v <- rnorm(100). Для цього вектору виведіть: 10-й елемент; елементи з 10-го по 20-й включно; 10 елементів починаючи з 20-го; елементи більше 0.

```{r}
v<-rnorm(100)
print(v)
## вивести 10 елемент
x<-v[10]
print(x)
## вивести елементи з 10 по 20
x1<-v[10:20]
print(x1)
## вивести 10 елементів після 20-го
x2<-v[21:30]
print(x2)
## вивести елементи >0
x3<-v[v>0]
print(x3)
```
## Task 2
## Створити фрейм (data frame) y командою y <- data.frame(a = rnorm(100), b= 1:100, cc = sample(letters, 100, replace = TRUE)). Для цього data frame виведіть: останні 10 строк; строки з 10 по 20 включно; 10-й елемент стовпця b; повністю стовпець cc, при цьому використайте ім’я стовпця.
```{r}
y<-data.frame(a = rnorm(100), b= 1:100, cc = sample(letters, 100, replace = TRUE))
print (y)
## вивести останні 10 строк
x4<-y[91:100,]
print (x4)
## вивести строки з 10 по 20 включно
x5<-y[10:20,]
print (x5)
## вивести 10-й елемент стовпця b
x6<-y[c(10), "b"]
print (x6)
## вивести повністю стовпець сс, при цьому використати ім'я стовпця
x7<-y$cc
print (x7)
```
## Task 3
## Створити вектор z з елементами 1, 2, 3, NA, 4, NA, 5, NA. Для цього вектору: виведіть всі елементи, які не NA; підрахуйте середнє значення всіх елементів цього вектору без NA значень та з NA значеннями
```{r}
z<-c(1,2,3,NA,4,NA,5,NA)
print(z)
## Вивести всі елементи, які не NA
z1<-z[!is.na(z)]
print(z1)
## Підрахувати середнє значення всіх елементів вектору без NA значень
z2<-mean(z1)
print(z2)
## Підрахувати середнє значення всіх елементів вектору з NA значеннями
z3<-mean(z)
print(z3)
```