---
title: "Гриф, лабораторна 6"
output:
  html_document:
    df_print: paged
---
#1. Створити матрицю mat з 5 стовпцями та 10 строками за допомогою matrix з випадковими даними (функція rnorm(50))

```{r}
mat<-matrix(rnorm(50), ncol=5, nrow=10)
print(mat)
```
#2. Знайти максимальне значення в кожному стовпці

```{r}
print(apply(mat, 2, max))
```
#3. Знайти середнє значення кожного стопця
```{r}
print(apply(mat, 2, mean))
```
#4. Знайти мінімальне значення кожного рядка
```{r}
print(apply(mat, 1, min))
```
#5. Відсортувати кожен стовпець таблиці.
```{r}
print(apply(mat, 2, sort))
```
#6. Знайти кількість значень <0 для кожного стовпця. Використати свою функцію.
```{r}
menshe0<- function(x) {
  return (sum(x < 0))
}

print(apply(mat, 2, menshe0))
```
#7. Вивести вектор з булевими значеннями TRUE&FALSE. TRUE, якщо в стовпці є елементи>2, FALSE - якщо немає.
```{r}
bilshe2 <- function(x) {
  return (sum(x > 2) > 0)
}

print(apply(mat, 2, bilshe2))
```
#8. Створіть список list1 <- list(observationA = c(1:5, 7:3), observationB = matrix(1:6, nrow=2)). Для цього списку знайдіть sum за допомогою ;apply.
```{r}
list1 <- list(observationA = c(1:5, 7:3), observationB = matrix(1:6, nrow=2))
print(list1)

print(lapply(list1, sum))

```
#9. Для кожного елементу списку list1 знайдіть максимальне та мінімальне значення (range) за допомогою lapply&sapply
```{r}
lapply(list1, range)
sapply(list1, range)
```
#10. Для вбудованого набору даних InsectSprays Знайти середнє count для кожного spray.
```{r}
grp <- with(InsectSprays, split(count, spray))
print(sapply(grp, mean))
```