---
title: "Lab7_Hryf"
output:
  html_document:
    df_print: paged
---
ЧАСТИНА 1. Функція prepare_set

```{r}
prepare_set <- function(file_path){
  df <- read_file(file_path)
  df <- remove_invalid_rows(df)
  df <- rename_columns(df)
  df <- add_country_id(df)
  df <- trim_county_names(df)
  return (df)
}
read_file <- function(file_path){
  return (read.csv("D:/R/olympics.csv", skip = 1, header = TRUE, encoding="UTF-8", stringsAsFactors = FALSE))
}
remove_invalid_rows <- function(df){
  df <- remove_totals(df)
  return (df)
}
remove_totals <- function(df){
  return (df[!df[1] == "Totals", ])
}
rename_columns <- function(df){
  for (col_name in colnames(df))
    names(df)[names(df) == col_name] <- get_new_column_name(col_name) 
  return (df)
}
get_new_column_name <- function(old_col_name){
   
  if (old_col_name == 'X') return ('Country')
  
  # 'X..' -> ''
  if (grepl('X\\.\\.', old_col_name)) return (gsub(pattern = 'X\\.\\.',replacement = '',x = old_col_name))
  
  # 'X01..' -> 'Gold'
  if (grepl('X01\\.\\.', old_col_name)) return (gsub(pattern = 'X01\\.\\.',replacement = 'Gold',x = old_col_name))
  
  # 'X02..' -> 'Silver'
  if (grepl('X02\\.\\.', old_col_name)) return (gsub(pattern = 'X02\\.\\.',replacement = 'Silver',x = old_col_name))
  
  # 'X03..' -> 'Bronze'
  if (grepl('X03\\.\\.', old_col_name)) return (gsub(pattern = 'X03\\.\\.',replacement = 'Bronze',x = old_col_name))
  
  # else -> no changes
  return (old_col_name)
}
add_country_id <- function(df, column_name = 'Country'){
  df['ID'] <- str_match(df[[column_name]], '(.*\\()([A-Z0-9]{3})(\\).*)')[,3]
  return (df)
}
trim_county_names <- function(df, column_name = 'Country'){
  df[[column_name]] <- str_match(df[[column_name]], '([A-Za-z\\s]*)(\\s\\(.*)')[,2]
  return (df)
}
olympics <- prepare_set("olympics.csv")
olympics
```

1. Котра країна виграла найбільшу кількість золотих нагород на літніх іграх?

```{r}
ans_one <- function(df){
  return (df[df$'Gold' == max(df$'Gold'),'Country'])
}
ans_one(olympics)
```
2. Яка країна має найбільшу різницю між кількістю нагород на літніх та зимових 
іграх?

```{r}
ans_two <- function(df){
  difference <- get_absolute_summer_winter_difference(df)
  country_with_max_difference <- df[difference == max(difference),'Country']
  return (country_with_max_difference)
}
get_absolute_summer_winter_difference <- function(df){
  return (abs(df$'Total' - df$'Total.1'))
}
ans_two(olympics)
```
3. В якій крайні найбільша різниця між літніми та зимовими золотими нагородами 
відносно до загальної кількості нагород (Summer Gold - Winter Gold) / Total Gold.
Врахувати тільки країни які мають як мінімум по одній нагороді в літніх та 
зимових іграх.

```{r}
ans_three <- function(df){
  df <- filter_out_losers(df)
  difference <- get_relative_summer_winter_difference(df)
  country_with_max_difference <- df[difference == max(difference),'Country']
  return (country_with_max_difference)
}
filter_out_losers <- function(df){
  return (df[
      df$'Gold' > 0 & 
      df$'Gold.1' > 0
      ,])
}
get_relative_summer_winter_difference <- function(df){
  relative_difference <- (df$'Gold' - df$'Gold.1') / df$'Gold.2'
  return (relative_difference)
}
ans_three(olympics)
```
```{r}
ans_three <- function(df){
  df <- filter_out_losers(df)
  difference <- get_relative_summer_winter_difference(df)
  country_with_max_difference <- df[difference == max(difference),'Country']
  return (country_with_max_difference)
}
filter_out_losers <- function(df){
  return (df[
      df$'Gold' > 0 & 
      df$'Gold.1' > 0
      ,])
}
get_relative_summer_winter_difference <- function(df){
  relative_difference <- (df$'Gold' - df$'Gold.1') / df$'Gold.2'
  return (relative_difference)
}
ans_three(olympics)
```

4. Необхідно знайти кількість балів по кожній крайні. Бали рахуються наступним 
чином: Золота нагорода Gold.2 це три бали, срібна Silver.2 - 2 бали та бронзова 
Bronze.2 – 1 бал.

```{r}
ans_four <- function(df){
  points <- get_points(df)
  return (data.frame(
    Country=df$'Country',
    Points=points))
}
get_points <- function(df, gold_reward = 3, silver_reward = 2, bronze_reward = 1){
  
  gold_points = df$'Gold.2'*gold_reward
  silver_points = df$'Silver.2'*silver_reward
  bronze_points = df$'Bronze.2'*bronze_reward
  
  total_points = gold_points + silver_points + bronze_points
  return (total_points)
}
ans_four(olympics)
```
ЧАСТИНА 2.
5. В якому штаті (state) більше всього округів (county)?

```{r}
census_df <- read.csv("census.csv", stringsAsFactors = FALSE)
ans_five <- function(df){
  counties_count_by_state <- get_counties_count_by_state(df)
  max_counties <- max(counties_count_by_state$'COUNTY')
  state_with_max_counties <- counties_count_by_state[
                                            counties_count_by_state$'COUNTY' == max_counties,
                                            'STNAME']
  return (state_with_max_counties)
}
get_counties_count_by_state <- function(df){
  return (aggregate(COUNTY ~ STNAME, df, function(x) length(unique(x))))
}
ans_five(census_df)
```
6.Якщо розглядати три найбільш населених округа (county) з кожного штату, які три 
найбільш населені штати (в порядку з більш до менш населеного)?


```{r}
ans_six <- function(df){
  df <- df[ df$SUMLEV != 040 ,]
  pop_by_state <- get_population_by_state(df)
  sorted_pop_by_state <- pop_by_state[order(-pop_by_state[,'CENSUS2010POP']), ]
  return (sorted_pop_by_state[1:3,'STNAME'])
}
get_population_by_state <- function(df){
  return (aggregate(CENSUS2010POP ~ STNAME, df, function (state) get_population_in_largest_counties(state) ))
}
get_population_in_largest_counties <- function(state, largest_counties_number = 3){
  return (sum(sort(state, decreasing = TRUE)[1:largest_counties_number]))
}
ans_six(census_df)
```

7. Який округ (county) має найбільшу абсолютну зміну в населенні протягом 
періоду 2010-2015?

```{r}
ans_seven <- function(df){
  df <- df[ df$SUMLEV != 040 ,]
  changes_by_county <- get_pop_changes_by_county(df)
  sorted_changes_by_county <- changes_by_county[order(-changes_by_county[,'range']), ]
  return(sorted_changes_by_county[1,'CTYNAME'])
}
get_pop_changes_by_county <- function(df){
  columns = c("POPESTIMATE2010",
              "POPESTIMATE2011",
              "POPESTIMATE2012",
              "POPESTIMATE2013",
              "POPESTIMATE2014",
              "POPESTIMATE2015" )
  df$range <- apply(df, 1, function (county) get_county_changes_range(county[columns]))
  return (df[c('CTYNAME','range')])
}
get_county_changes_range <- function(county){
  estimates <- as.numeric(county)
  return (max(estimates) - min(estimates))
}
ans_seven(census_df)
```

8. В census_df США поділені на 4 регіони (колонка "REGION"). Напишіть функцію, 
яка знаходить округи (county), що належать регіонам 1 або 2, назва яких 
починається з "Washington" та POPESTIMATE2015 більше ніж POPESTIMATE2014.

```{r}
ans_eight <- function(df){
  filtered <- df[
    ( df$REGION == '1' | df$REGION == '2' ) 
    & (grepl('^Washington', df$CTYNAME))
    & (as.numeric(df$POPESTIMATE2015) > as.numeric(df$POPESTIMATE2014))
  ,]
  
  return (filtered[c("STNAME", "CTYNAME")])
}
ans_eight(census_df)
```